# 请教为实际出资的联营企业的投资收益问题

提问人：ygdkbhzms 时间：2016-04-21 10:00:10
请教陈版，公司新投资成立联营公司，持股比例为40%，尚未实际出资，此联营企业 2015 年已发生亏损，请问本公司 2015 年度是否需要就此亏损确认投资损失？

回答人：chenyiwei
对于本方没有出资（已认缴但尚未实缴）的权益法被投资单位（如联营企业），应当考虑到其发生亏损导致净资产为负数之后，本企业按照公司法的规定应当对该超额亏损在本企业认缴的出资额范围内承担责任，也就是已经存在了一项补足差额的现时义务了。但是否就此确认预计负债，需全面考虑《企业会计准则 13 号——或有事项》第四条规定的各项条件是否均已满足，即除了现时义务以外，还要履行该义务很可能导致经济利益流出企业（可能性大于 50 ％），以及金额能够可靠计量。如果无法判断后两条是否满足的，则基于谨慎原则，建议考虑就本企业在被投资单位的负数净资产中按比例应分担的金额确认预计负债，同时借记投资收益，后续该被投资单位净资产转为正数后，或者本企业缴纳出资的义务履行完毕后，该预计负债可相应转销。